【裁判字號】    96,上易,2875
【裁判日期】    970923
【裁判案由】    竊盜
【裁判全文】
臺灣高等法院刑事判決                96年度上易字第2875號
上  訴  人  臺灣桃園地方法院檢察署檢察官
被      告  甲○○
                    （另案在臺灣泰源技能訓練所執行中）
上列上訴人因被告竊盜案件，不服臺灣桃園地方法院九十六年度
易字第八四八號，中華民國九十六年十月十七日第一審判決（起
訴案號：臺灣桃園地方法院檢察署九十六年度偵字第七０八九號
），提起上訴，本院判決如下：
    主  文
上訴駁回。
    理  由
一、公訴意旨略以：被告甲○○於民國九十六年二月二十五日上
    午十一時十分許，與某姓名年籍不詳綽號「小賴」之成年人
    ，途經桃園縣八德市○○街七三巷八弄十號吳祈賜所居住之
    公寓大門前，見四下無人，認有機可趁，即意圖為自己不法
    之所有，與「小賴」基於犯意聯絡，由被告持事先準備客觀
    上足以對人之生命、身體造成危險之一字起子欲撬開該處大
    門進入屋內行竊（毀損部分未據告訴，侵入住宅部分已據原
    審判處罪刑確定），「小賴」則在一旁把風，嗣經吳祈賜發
    覺有異而報警，經警到場與其他住戶合力制服，致未能得手
    ，而悉上情，並扣得作案用一字起子一支、白色手套一副、
    黑色鴨舌帽一頂等物品。因認被告涉犯刑法第三百二十一條
    第一項第三款之加重竊盜未遂罪嫌。
二、訊據被告固不否認有攜帶起子進入上揭公寓之事實，惟堅詞
    否認有何被訴之犯行，辯稱：伊連鎖都沒有動，就被該社區
    大樓住戶發現，當初是「小賴」主動找伊，並詢問是否可以
    破開大門或鐵鎖，伊並不知道前揭處所是否有電纜線等語。
三、按刑法第三百二十一條第一項各款所列情形，乃竊盜罪之加
    重要件，行為人是否構成該條項之犯罪，自應視行為人已否
    手實施同法第三百二十條之竊盜行為而定。又竊盜行為之
    著手，係指行為人意圖為自己或第三人不法之所有，而開始
    搜尋財物而言。若行為人僅著手於刑法第三百二十一條第一
    項各款所列之加重要件行為，而尚未為竊盜行為之手者，
    係屬竊盜之預備行為，尚難以竊盜之未遂犯論擬。經查：
 (一)、證人即告訴人吳祈賜於原審結證稱：當天伊出門買早餐時
     ，看到被告跟另一個人坐在摩托車上聊天，伊返家時，僅
     看到另一個人在門口，突然想到之前有小偷侵入的公告，
     想到這點就往地下室衝，在地下室大門口發現被告，被告
     當場把一字起子丟掉；地下室裡面有電線、馬達及發電機
     等，但地下室大門從裡面用電焊焊死，被焊死的地方還沒
     有被撬開等情明確；參以其於警詢中證述：伊發現被告時
     ，被告正拿起子撬門，就馬上報警，並沒有財物損失等語
     。依此情形，則上開公寓地下室內雖設置有電纜線等物，
     惟地下室大門業已由住戶焊接，被告固攜帶足以作為兇器
     使用之起子進入，惟尚未撬開地下室大門，是地下室大門
     既未被開啟，被告自無從搜尋財物，揆諸上開說明，被告
     既未為竊盜行為之著手，自難以竊盜之未遂犯論處。
 (二)、被告雖於警詢供述：與「小賴」前往該處是為了要偷東西
     ，伊拿起子撬開門進入，被住戶發現後，並與住戶發生扭
     打等詞；而其於偵查中則供認：當時正在開門鎖打算進入
     看有何東西可以偷等情；另其於原審供稱：伊之前沒有去
     過那棟大樓，當天係「小賴」說有一間公寓大樓的門沒有
     辦法打開，要伊去開那棟樓的門，「小賴」並沒有告訴伊
     門裡面有何東西，只知道與「小賴」要一起去偷竊，但不
     知道要偷何物等語；而證人吳祈賜於原審亦證稱：伊發現
     被告拿著起子撬開的地點是地下室大門，而被告是從公寓
     大樓之大門進入等語。綜觀上開情詞，堪認被告於警詢中
     所自白敲開門進入者係指大樓之大門而非地下室大門。佐
     此各情，被告所為既與加重竊盜未遂之構成要件有間，自
     難資為其有罪之依據。
 (三)、扣案之一字起子、白色手套及黑色鴨舌帽等物品，僅止於
     證明被告有攜帶前往，亦即被告著手於刑法第三百二十一
     條第一項第三款所列之攜帶兇器之加重要件行為，尚無法
     據此逕認被告業已開始搜尋財物，至為灼然。況徵之證人
     吳祈賜於原審證述：公寓地下室之大門已被焊接，被告尚
     未打開乙節，益見被告確實尚未搜尋財物。
三、原審審酌卷存證據資料，基於上述理由，以不能證明被告確
    有加重竊盜未遂之犯行，而為其無罪之諭知。經核並無違誤
    。上訴意旨仍執被告已持起子欲撬開上開公寓地下室大門時
    ，即已處於竊盜行為之著手階段等前詞，據以指摘原判決不
    當，依上說明，即難認為有理由，應予駁回。
據上論斷，應依刑事訴訟法第三百六十八條，判決如主文。
本案經檢察官黃柏齡到庭執行職務。
中    華    民    國    97    年    9    月    23    日
            刑事第十九庭  審判長法  官  黃金富
                                法  官  魏新國
                                法  官  吳  燦
以上正本證明與原本無異。
不得上訴。
                                書記官  陳靜姿
中    華    民    國    97    年    9    月    23    日


司法院資訊處製作；財團法人民間司法改革基金會備份。
